臺灣新竹地方法院民事判決　　　　　　　　96年度親字第22號
原　　　告　丙○○
被　　　告　乙○○
兼上一人法　甲○○
定代理　人　　　　　　民國61.
送達代收人　丁○○
當事人間請求否認子女事件，本院於96年7月11日言詞辯論終結
，判決如下：
    主  文
確認被告乙○○非原告與被告甲○○之婚生子女。
訴訟費用新台幣參萬元由原告負擔。
    事實及理由
壹、原告起訴主張：緣原告與被告甲○○於民國87年12月23日結
    婚，但原告於94年6月間即離家出走，與訴外人林約瑟同居
    ，並於96年2月2日生下被告陳家歖。原告受胎時間為95年6
    月1日，惟當時原告與被告甲○○已分居，依此事實推斷被
    告乙○○並非原告自被告甲○○受胎所生，故為此爰依法提
    起本訴等語。並聲明（一）確認被告乙○○非原告與被告甲
    ○○之婚生子女。（二）訴訟費用由被告負擔。
貳、被告方面：小孩不是伊的。
參、得心證之理由
一、按從子女出生日回溯第181日起至第302日止，為受胎期間；
    妻之受胎，係在婚姻關係存續中者，推定其所生子女為婚生
    子女，惟此推定如夫妻之一方能證明子女非為婚生子女者，
    得於知悉該子女非為婚生子女之時起，2年內提起否認之訴
    ，民法第1062條第1項、第1063條分別定有明文。
二、經查，被告乙○○係並非原告丙○○自被告甲○○受胎所生
    之子乙節，經本院權函請財團法人長庚紀念醫院對親子關係
    進行鑑定後，據函覆表示：「林約瑟是乙○○的親生父親這
    一可能性與『任何中國男人偶然具有是乙○○的親生父親所
    必須具備的基因半型』這一可能性相比，大約是418,130.29
    倍。也就是說林約瑟與乙○○之父女關係確定率為99.9998%
    。因此『林約瑟是乙○○的親生父親』這一假設由此次測試
    號已實務上可以證實」等情，核與原告所陳情節相符，有該
    醫院96年6月8日（96）長庚院法字第455號函附親子鑑定報
    告書在卷可按，故原告上開主張，自堪信為真實。再被告乙
    ○○係96年2月2日出生，有原告所提出之戶籍謄本在卷可稽
    ，則原告於96年4月19日提起本件訴訟，自尚未逾越民法第
    1063第3項所規定應於知悉該子女非為婚生子女之時起2年之
    限制。從而，原告於法定期間內提起本件訴訟，核無不合，
    自應准許。
三、關於訴訟費用負擔方面：按敗訴人之行為，按當時之訴訟程
    度為伸張或防衛權利所必要者，因該行為所生之費用，法院
    得酌量情形命勝訴之當事人負擔其一部，民事訴訟法第81條
    第2款著有明文。又本件否認子女之訴，原告起訴雖於法有
    據，然本件親子關係既係因婚生推定所造成，則被告之應訴
    實受法律規定而不得不為者，故其所為抗辯自屬為伸張或防
    衛權利所必要，是以本院認為本件訴訟費用應由原告負擔較
    為公允。
肆、訴訟費用之依據：「非因財產權而起訴者，徵收裁判費新臺
    幣三千元。」、「因下列行為所生之費用，法院得酌量情形
    ，命勝訴之當事人負擔其全部或一部：二、敗訴人之行為，
    按當時之訴訟程度，為伸張或防衛權利所必要者。訴訟費用
    ，由敗訴之當事人負擔。」，民事訴訟法第77條之14、第81
    條第2款分別定有明文。本件否認子女之訴，依上揭條文所
    徵之第一審裁判費新台幣（下同）3000元、親子鑑定費用2
    萬7000元，合計3萬元，應由原告負擔。
中　　華　　民　　國　　96　　年　　7　　月　　20　　日
                  家事法庭　　法　官　許翠玲
以上正本證明與原本無異。
如對本判決上訴，須於20日內向本院提出上訴狀。
                              書記官  陳宏城
中　　華　　民　　國　　96　　年　　7　　月　　20　　日
